【裁判字號】    99,交聲,58
【裁判日期】    990331
【裁判案由】    違反道路交通管理處罰條例聲明異議
【裁判全文】
臺灣花蓮地方法院交通事件裁定          99年度交聲字第58號
原處分機關  交通部公路總局臺北區監理所花蓮監理站
異  議  人  甲○○
上列受處分人因違反道路交通管理處罰條例案件，不服交通部公
路總局臺北區監理所花蓮監理站民國 99年2月23日，以花監違字
第裁44-ZIE015381、44-ZIE015382號所為之處分，聲明異議，本
院裁定如下：
    主  文
異議駁回。
    理  由
一、原處分意旨略以：異議人即受處分人甲○○於民國98年12月
    8日16時31分許，駕駛車牌號碼8939-VB號自用小客車，行經
    國道五號北上51.3公里處時，有行車速度，超過規定之最高
    時速60公里未滿80公里之違規，依道路交通管理處罰條例第
    43條第1 項第2 款、第4 項、第5 項規定，處罰鍰新台幣（
    下同）8000元、吊扣汽車牌照3 個月、參加道路交通安全講
    習，並依同條例第63條第1 項第3 款記違規點數3 點等節。
二、異議人聲明異議意旨略以：1.多次罰款，經過此處確無警示
    標語2.測速器是否準確，只因 1公里，命運大不同..。聲明
    異議云云。
三、按汽車駕駛人，駕駛汽車行車速度，超過規定之最高時速60
    公里以上，處新臺幣6,000元以上24,000 元以下罰鍰，並吊
    扣該汽車牌照3 個月；汽車駕駛人違反第1 項、第3 項規定
    者，應接受道路交通安全講習，道路交通管理處罰條例第43
    條第1 項第2 款、第4 項前段、第5 項前段定有明文。又汽
    車駕駛人有下列各款所列條款之一者，除依原條款處罰鍰外
    ，並予記點：有第43條情形之一者，記違規點數3 點，亦為
    道路交通管理處罰條例第63條第1 項第3 款所明定。另按汽
    車駕駛人之行為有下列情形之一，當場不能或不宜攔截製單
    舉發者，得逕行舉發：七、經以科學儀器取得證據資料證明
    其行為違規。前項第七款之科學儀器應採固定式，並定期於
    網站公布其設置地點。但汽車駕駛人之行為屬下列情形之一
    者，不在此限：九、行車速度超過規定之最高速限或低於規
    定之最低速限。對於前項第九款之違規行為，採用固定或非
    固定式科學儀器取得證據資料證明者，於一般道路須至少於
    100公尺，於高速公路、快速公路須至少於300公尺前，明顯
    標示之。第一項逕行舉發，應記明車輛牌照號碼、車型等可
    資辨明之資料，以汽車所有人為被通知人製單舉發。同條例
    第7條之2第1項第7款、第2項第9款、第3項、第4項有明文規
    定。
四、經查，舉發單位使用之雷射槍測速器，業經經濟部標準檢驗
    局於98年8 月10日檢定合格，有內政部警政署國道公路警察
    局第九警察隊99年2月4日公警交九字第0990970164號函可憑
    ，是異議人為警舉發時，舉發單位使用之雷射槍測速器仍在
    有效之使用期限內，復無證據證明該機器有故障之虞，是所
    測得之數據及準確性應屬可信。再依卷附舉發照片顯示有「
    90 kmh」、「151kmh行速」、「84.5公尺」及車輛影像等資
    訊可知，該雷射測速儀所設攝取速度為90km/h，異議人行速
    達151km/h ，超過設定之攝取速度，測速系統即自動攝取距
    離84.5m 之異議人車輛影像並顯示其牌照，並以畫面中之十
    字框標示特定，其中無有何異常或錯誤之畫面顯示。且異議
    人亦就於上述時、地，駕駛車輛行經該處一節不再爭執，是
    此部分之違規事實，應可確認。
五、另按道路交通管理處罰條例第7條之2第3項固然規定以固定
    或非固定式科學儀器取得汽車駕駛人行車速度超過規定之最
    高速限之證據資料證明者，於一般道路須至少100 公尺前，
    於高速公路、快速道路須至少300 公尺前，明顯標示之。衡
    其立法目的，不外表明科處違規人行政裁罰之終極目的乃在
    敦促駕駛人依行車速限駕駛，是科學儀器採證，應由主管機
    關在顯明處告示，用以提醒駕駛人依道路速限行駛，以期在
    駕駛人避免受罰之心理下，達到依行車速限駕駛進而維護行
    車安全之最大效益，尚非謂如有違反，駕駛人超速行駛之違
    規行為，即當然不罰，應甚為明確。再者，前揭規定僅規範
    採用固定式或非固定式之科學儀器採證時，需分別因道路種
    類不同，而於100公尺或300公尺前明顯標示之，至於該標示
    與科學儀器間之最遠距離應若干？均無明文，則依上開立法
    意旨，既然係以敦促駕駛人遵守速限規範以達行車安全之目
    的，則此法無明文部分，自得委諸道路主管機關視具體情況
    而為設置。查本案係執勤人員於國道5號北上51公里300公尺
    處，使用非固定桿式雷射測速照相儀取締超速，且於上開道
    路北上51公里800 公尺處設置『前有測速』標誌之臨時告示
    牌等情，業經內政部警政署國道公路警察局第九警察隊99年
    3 月6 日提供之彩色照片2 張在卷可憑，是異議人空言指摘
    取締機關未依規定設置告示牌云云，顯不可採。
六、綜上所述，異議人之違規事實堪以認定，原處分機關援引上
    開規定，裁處罰鍰8,000 元，吊扣汽車牌照3 個月，施以道
    路交通安全講習，並記違規點數3 點之處分並無不當。本件
    異議為無理由，應予駁回。
據上論斷，應依道路交通案件處理辦法第19條，裁定如主文。
中    華    民    國    99    年    3     月    31    日
                  交通法庭      法  官  沈培錚
上列正本證明與原本無異。
如對本裁定不服，應於送達後 5日內，向本院提出抗告狀（應抄
附繕本）。
中    華    民    國    99    年    3     月    31    日
                                書記官

司法院資訊處製作；財團法人民間司法改革基金會備份。
